臺灣高等法院刑事判決　　　　　　　　96年度上訴字第2100號
上　訴　人
即　被　告　甲○○
上列上訴人因毒品危害防制條例案件，不服臺灣板橋地方法院96
年度訴字第622號，中華民國96年4月16日第一審判決（起訴案號
：臺灣板橋地方法院檢察署95年度毒偵字第8187號），提起上訴
，本院判決如下：
    主  文
上訴駁回。
    事    實
一、甲○○前因施用毒品案件，經臺灣高雄地方法院以92年度毒
    聲字第5303號裁定送觀察、勒戒，經觀察、勒戒後，認有繼
    續施用毒品傾向，再經同院以92年度毒聲字第7372號裁定令
    入戒治處所施以強制戒治，而於民國92年12月24日入臺灣屏
    東戒治所戒治，期間因臺灣高雄地方法院檢察署檢察官認其
    執行強制戒治之時間已逾6 個月，且無繼續戒治之必要，遂
    於93年7 月7 日停止處分釋放甲○○出戒治所接續執行下述
    徒刑，並於93年7 月12日以93年度戒毒偵字第778 號為不起
    訴處分；其又因竊盜案件，先後經臺灣高雄地方法院以91年
    度易字第4370號、93年度易字第70號判決判處有期徒刑7 月
    、8 月確定，嗣經同院以94年度聲字第1850號裁定定應執行
    有期徒刑1 年2 月，於94年8 月29日縮刑期滿執行完畢。詎
    其仍不知悔改，於強制戒治執行完畢釋放後5 年內，基於施
    用第一級毒品、第二級毒品之犯意，於95年12月2 日為警查
    獲採尿前回溯26小時內之某時（不含查獲至採尿期間），在
    臺北縣三重市某處，將第一級毒品海洛因（下簡稱海洛因）
    及第二級毒品甲基安非他命（起訴書誤載為安非他命，下簡
    稱甲基安非他命）一起放置在其所有之針筒內，以注射之方
    式，同時施用海洛因、甲基安非他命。嗣於95年12月2 日上
    午8 時15分許，在臺北縣板橋市○○街49巷口為警查獲，並
    扣得其所有用以施用毒品之針筒1 支（該針筒內是否仍有毒
    品成分不明）。
二、案經臺北縣政府警察局海山分局報請臺灣板橋地方法院檢察
    署檢察官偵查後提起公訴。
    理    由
一、本案被告甲○○所犯均係死刑、無期徒刑、最輕本刑為3 年
    以上有期徒刑以外之罪，其於原審準備程序中就被訴事實皆
    為有罪之陳述，經原審告知簡式審判程序之旨，並聽取公訴
    人、被告之意見後，經原審合議庭裁定進行簡式審判程序審
    理，合先敘明。
二、上揭犯罪事實，業據被告甲○○於原審審理時坦承不諱，並
    有針筒1支扣案，另其於95年12月2日為警查獲經採集尿液送
    臺灣檢驗科技股份有限公司囑託鑑定結果，確呈鴉片類及甲
    基安非他命陽性反應（公訴意旨認被告係施用安非他命，容
    有誤會），有該公司95年12月19日濫用藥物尿液檢驗報告1
    份在卷可稽，足以佐證被告自白與事實相符，堪以採信。又
    海洛因經注射入人體後，約百分之80於24小時內自尿中排出
    ，國外曾有文獻報導注射6 mg之海洛因鹽酸鹽，其代謝物嗎
    啡之平均可檢出時限約為26小時，業據行政院衛生署藥物食
    品檢驗局以81年9月8日（81）藥檢壹字第8114885號函敘明
    白，從而，於被告為警查獲後採尿前回溯26小時內之某時點
    （不含查獲至採尿期間），為本案被告併同施用海洛因及甲
    基安非他命之時點，亦可認定。而被告前因施用毒品案件，
    經臺灣高雄地方法院以92年度毒聲字第5303號裁定送觀察、
    勒戒，經觀察、勒戒後，認有繼續施用毒品傾向，再經同院
    以92年度毒聲字第7372號裁定令入戒治處所施以強制戒治，
    而於92年12月24日入臺灣屏東戒治所戒治，期間因臺灣高雄
    地方法院檢察署檢察官認其執行強制戒治之時間已逾 6個月
    ，且無繼續戒治之必要，遂於93年7月7日停止處分釋放被告
    出戒治所接續執行徒刑，並於93年7月12 日以93年度戒毒偵
    字第778 號為不起訴處分，有前開不起訴處分書及臺灣高等
    法院被告前案紀錄表各1 份附卷可稽，足徵被告經強制戒治
    執行完畢釋放後，5 年以內再犯施用第一級毒品、第二級毒
    品之事證明確，被告犯行洵堪認定。
三、核被告甲○○所為，係犯毒品危害防制條例第10條第1 項、
    第2 項之施用第一級毒品、第二級毒品罪。被告為上開施用
    海洛因、甲基安非他命而持有海洛因、甲基安非他命之行為
    ，為其施用毒品犯行之當然結果，不另論罪。又被告前因竊
    盜案件，先後經臺灣高雄地方法院以91年度易字第4370號、
    93年度易字第70號判決判處有期徒刑7 月、8 月確定，嗣經
    同院以94年度聲字第1850號裁定定應執行有期徒刑1 年2 月
    ，甫於94年8 月29日縮刑期滿執行完畢，有前開臺灣高等法
    院被告前案紀錄表在卷足徵，其於有期徒刑執行完畢5 年內
    故意再犯本案有期徒刑以上之二罪，依刑法第47條第1 項規
    定皆成立累犯，均應加重其刑。再被告係於上開時地以同一
    注射行為違犯上開施用第一級毒品、第二級毒品罪名，業據
    被告於原審供明無訛，經遍查全卷，尚無足證被告所述不可
    採信之積極證據，依罪疑惟輕原則，自應作有利於被告之認
    定，故被告所為係屬想像競合犯，應從一重之施用第一級毒
    品罪處斷，公訴意旨未參酌上情而認應予分論併罰，尚有未
    合，附此敘明。原審適用毒品危害防制條例第10條第1項、
    第2項，刑法第11條前段、第47條第1項、第55條、第38 條
    第1項第2款，爰審酌被告不思尋求正當之身心發展，施用足
    以導致精神障礙、性格異常，甚至造成生命危險之毒品，戕
    害一己之身心健康，對社會治安可能之危害程度非微，惟其
    於犯後尚知坦認犯行等一切情狀，量處有期徒刑柒月，以資
    懲儆。並認扣案之針筒1支（該針筒內是否仍有毒品成分，
    依卷內證據所示尚屬不明，故爰不諭知沒收銷燬），為被告
    所有供其施用毒品所用之物，業據被告供明無誤，應依刑法
    第38條第1項第2款規定，併予宣告沒收之。
四、經核原審認事用法均無不合，審酌刑法第57條各款情形後之
    量刑亦稱適當，被告未具理由之上訴，核無理由，應予以駁
    回。被告經合法傳喚，無正當理由不到庭，爰不待其陳述，
    逕行判決，併此敘明。
據上論斷，應依刑事訴訟法第368條、371條，判決如主文。
本案經檢察官劉斐玲到庭執行職務。
中　　華　　民　　國　　96　　年　　7 　　月　　12　　日
　　　　　　　　　刑事第十一庭審判長法　官 張連財
　　　　　　　　　　　　　　　　    法　官 林明俊
　　　　　　　 　 　　　　　　　　　法　官 楊照男
以上正本證明與原本無異。
如不服本判決，應於收受送達後十日內向本院提出上訴書狀，其
未敘述上訴之理由者並得於提起上訴後十日內向本院補提理由書
（均須按他造當事人之人數附繕本）。
                                    書記官 陳秋雄
中　　華　　民　　國　　96　　年　　7 　　月　　12　　日
附錄：本案論罪科刑法條全文
毒品危害防制條例第10條
施用第一級毒品者，處6 月以上5 年以下有期徒刑。
施用第二級毒品者，處3 年以下有期徒刑。
